# 请教陈版主：不丧失控制权情况下处置子公司部分股权时的商誉处理

提问人：xiaolulu66 时间：2020-12-14 16:00:00
陈老师，关于不丧失控制权情况下处置子公司部分股权时的商誉处理的问题想请教一下您，如图 1 所示，《监管规则适用指引——会计类第 1 号》1-11中，当母公司出售部分股权时，需将商誉按比例调整至少数股东权益（在《上市公司执行企业会计准则案例解析（ 2020 ）》案例12-19中，如图2-图 5 ，也是将商誉按比例调整至少数股东权益），而后面又写到母公司不丧失控制权情况下处置子公司部分股权时，不应终止确认所处置股权对应的商誉，那在合并报表中列示的商誉是否就含了少数股东的部分商誉，是否符合准则的规定？
2.1.png
(94.24 KB, 下载次数: 3)
昨天 16:10 上传
1
2.5.png
(42.27 KB, 下载次数: 3)
昨天 16:11 上传
5
2.4.png
(175.45 KB, 下载次数: 3)
昨天 16:11 上传
2.3.png
(99.85 KB, 下载次数: 3)
昨天 16:11 上传
2.2.png
(91.36 KB, 下载次数: 3)
昨天 16:10 上传
2

回答人：chenyiwei
这种情况下，确实只能这样理解了。
特殊情形下对归属于少数股东商誉的处理（网页链接
[http://www.360doc.com/content/18/1215/15/49853305_801981556.shtml）](http://www.360doc.com/content/18/1215/15/49853305_801981556.shtml）)
有部分上市公司，在报告期内存在不丧失控制权情况下处置了部分对子公司投资，或者进一步收购子公司少数股权的情形，此时对商誉减值测试的处理也存在一些误区。
不丧失控制权情况下处置了部分对子公司投资时
在未丧失控制权之前，合并财务报表中的商誉金额不得因母公司持股比例降低而改变。母公司通过处置部分股权减少了享有子公司的净资产份额的比例，而该部分份额在母公司初始纳入合并范围时确认了商誉。因此，该部分商誉要进行“跟随锁定”，即商誉金额不变但原股权中内含的商誉随着部分股权的处置，要跟随调整计入到少数股东权益中。经过处理后，按照规定计算少数股东权益，新增确认的少数股东权益金额相应包含部分商誉，
在资产负债表日进行商誉减值测试时，与一般情形不同，由于此时少数股东权益包含了原初始确认的部分商誉价值，合并财务报表中确认的商誉产生的减值损失不仅要归属于母公司，而且要归属于少数股东，即由母公司和少数股东共同承担报表上确认的商誉减值损失。